臺灣高等法院刑事裁定
111年度聲再字第349號
再審聲請人  沈上豐
即受判決人          


上列聲請人因偽造文書案件，對本院109年度上訴字第2797號，
中華民國109年12月8日第二審確定判決（起訴案號：臺灣士林地
方檢察署108年度偵字第840號）提起再審，本院裁定如下：
    主  文
再審之聲請駁回。 
    理  由
一、再審之聲請，經法院認為無再審理由，裁定駁回後，不得更
    以同一原因聲請再審；法院認為聲請再審之程序違背規定或
    無再審理由，應以裁定駁回。刑事訴訟法第434條第3項、第
    433條前段明文規定。刑事訴訟法第420條第1項第6款規定之
    發現新事實、新證據，雖不以該事證於事實審法院判決前已
    存在為限，並涵括判決確定後才存在或成立的事實、證據；
    然須該事證本身可單獨或結合之前已經存在的各項證據綜合
    判斷觀察，認為足以動搖原有罪確定判決而為受判決人無罪
    、免訴、免刑或輕於原判決所認罪名判決者，始得聲請再審
    。如未具備上述要件即不能據為聲請再審原因（最高法院10
    4年度台抗字第231號裁定參照）。
二、聲請內容概要：聲請人於民國000年00月25、26日已南下臺
    中、埔里，並未於000年00月25日前往○○戶政事務所與林湄
    雅辦理離婚登記，有聲請人未成年子女於000年00月26日早
    晨在南投埔里便利商店所攝照片、第一銀行埔里分行000年0
    0月26日下午13時7分匯款單據之新證據可憑。本院110年度
    聲字第3929號裁定更正犯罪日期，並且聲請人於000年00月2
    5日之前即要求林湄雅找尋兩名可信任之離婚證人，可見林
    湄雅證述為偽證之事實存在。是林湄雅偽造兩願離婚協議書
    。依刑事訴訟法第420條第1項第1款、第3款、第6款聲請再
    審。
三、本院之論斷：
(一)確定判決綜合全案卷證，依憑聲請人供詞、林湄雅所為不利
    於聲請人之指證，參酌新北市○○區戶政事務所函、離婚登記
    申請書、兩願離婚協議書等證據，認定聲請人與林湄雅共同
    於兩願離婚協議書「見證人欄」偽造「陳佩玲」、「林建緯
    」署押、盜用其等印章，虛偽表示「陳佩玲」、「林建緯」
    均親自見證聲請人與林湄雅有離婚真意而偽造兩願離婚協議
    書，再持向新北市○○區戶政事務所辦理離婚登記之行使偽造
    私文書犯行，已詳敘採證認事用法之理由，並就聲請人所辯
    ：未在兩願離婚協議書簽名，是林湄雅以「陳佩玲」、「林
    建緯」為見證人，聲請人並不知情，與林湄雅於民國000年0
    月間前往戶政事務所辦理離婚登記，因在戶政事務所外與人
    發生交通事故而由林湄雅在離婚協議書代其簽名用印，由林
    湄雅向戶政事務所人員提出之辯解，何以不足以採信，已審
    酌卷內證據詳細論駁，有各項直接、間接證據可憑，並無違
    反經驗或論理法則。
(二)聲請內容主張有上述照片、匯款單據新證據，然查：
 1、聲請人曾以前述聲請內容同一原因，指稱聲請人於000年00
    月25日已南下臺中、埔里，並未於000年00月25日前往○○戶
    政事務所與林湄雅辦理離婚登記，林湄雅偽證、誣告而聲請
    再審，經本院110年度聲再字第653號裁定駁回確定，有該裁
    定可憑。
 2、聲請人提出之照片、匯款單據，日期均為000年00月26日，
    且匯款人是林湄雅並非聲請人，均不足以證明聲請人於000
    年00月25日並未身處新北市○○區。照片及匯款單據與卷內各
    項證據綜合判斷，並不足以動搖原有罪確定判決調查結果明
    確論斷的事實認定。無從對聲請人為更有利判決，核與刑事
    訴訟法第420條第1項第6款再審事由構成要件不相符。
(三)確定判決已就聲請人所述再審內容，詳細論述，並無聲請人
    所稱發現新證據足認原確定判決認事用法違誤。聲請人並未
    提出原判決所憑之證物已經證明其為偽造或變造，或是被誣
    告已經判決確定，或其刑事訴訟不能開始或續行非因證據不
    足之證明，聲請再審無非僅就聲請人自己認為原審未採信聲
    請人的辯解，對原確定判決再為爭執。核與刑事訴訟法第
　　420條第1項第1款、第3款、第6款、第3項規定要件不相符。
    聲請顯不符合再審之實質要件而無理由，無踐行刑事訴訟法
    第429條之2規定聽取意見之必要。
四、依刑事訴訟法第434條第1項，裁定駁回如主文。
中　　華　　民　　國　　111 　年　　7 　　月　　21　　日
                    刑事第十四庭審判長法　官  黃斯偉
                                      法　官  許泰誠
                                      法　官  郭豫珍
以上正本證明與原本無異。
如不服本裁定，應於收受送達後10日內向本院提出抗告狀。
                                      書記官  葉書豪
中　　華　　民　　國　　111 　年　　7 　　月　　21　　日